臺灣新竹地方法院民事判決  
110年度勞訴字第14號
原      告  彭光明  
            張正崇  
            李維常  
被      告  矽延實業有限公司

法定代理人  林榮延  


訴訟代理人  楊益松律師
上列當事人間給付工資等事件，本院於民國110年5月10日辯論終
結，判決如下：
    主  文
被告應給付原告丙○○新臺幣伍拾參萬柒仟肆佰貳拾肆元，及自民
國一一０年三月三十日起至清償日止，按年息百分之五計算之利
息。
被告應給付原告乙○○新臺幣壹佰貳拾肆萬貳仟元，及自民國一一
０年三月三十日起至清償日止，按年息百分之五計算之利息。
被告應給付原告甲○○新臺幣壹佰參拾捌萬元，及自民國一一０年
三月三十日起至清償日止，按年息百分之五計算之利息。
訴訟費用由被告負擔。
本判決於原告丙○○部分得假執行。但被告如以新台幣伍拾參萬柒
仟肆佰貳拾肆元為原告丙○○預供擔保，得免為假執行
本判決於原告乙○○以新台幣肆拾貳萬元為被告供擔保後，得假執
行。但被告如以新台幣壹佰貳拾肆萬貳仟元為原告乙○○預供擔保
，得免為假執行。
本判決於原告甲○○以新台幣肆拾陸萬元為被告供擔保後，得假執
行。但被告如以新台幣壹佰參拾捌萬元為原告甲○○預供擔保，得
免為假執行。
事實及理由
一、原告方面：
(一)聲明：求為判決如主文所示。
(二)陳述：
1、原告丙○○部分：
丙○○為被告公司之業務，原先兩造約定之工資為每月新臺幣（下
同）4萬元，自107年11月12日起至109年11月11日遭被告退保日
止，投保薪資均為40100元，然被告積欠工資，自108年1月起至1
09年11月5日止，已達計413549元，且尚積欠原告代墊之油資及
代墊款80542元，共計494091元，又被告於109年10月片面宣布原
告降薪為24000元，為此，原告於109年12月9日依勞動基準法第1
4條第1項第6款終紙勞僱關係，並請求資遣費43333元。
2、原告乙○○部分：
兩造原約定於107年9月起每月之委任報酬為8萬元，然被告公司
自108年1月將委任報酬減至每月2萬元，為此終止委任關係，並
請求自108年1月起至109年11月5日之報酬0000000元。
3、原告甲○○部分：
兩造原約定於107年9月起每月之委任報酬為10萬元，然被告公司
自107年12月片面減少委任報酬至2萬元，於108年3月又將報酬改
為每月4萬元，為此終止委任關係，並請求自108年1月起至109年
11月5日之報酬138萬元。
二、被告方面：
(一)聲明
1、原告之訴駁回。
2、如受不利益之判決，被告願供擔保，請免為假執行。
(二)陳述
1、原告丙○○部分：
被告公司因銷售業績一直不振，因丙○○為業務，身繫公司銷售業
績之責，故被告公司乃與丙○○協議減薪至一半，每月2萬元，若
公司銷售業績有回升，公司再加發奬金（如109年2月、3月、4月
），被告並未積欠原告丙○○413,549元之工資。若被告一直積欠
原告丙○○工資，原告丙○○焉有可能自107年12月一直工作至109年
10月長達23個月，而不離職他就，此顯與常理不符，可知被告並
未積欠原告丙○○工資，其方有可能工作將近2年之久。又原告丙○○主張之油資及代墊款部分，被告亦否認其請求權利。因被告未
積欠原告工資，原告主張依勞動基準法第14條第1項第6款規定終
止勞動契約並主張資遣費無理由。
2、原告乙○○部分：
原告乙○○身為副總經理，理應對公司之銷售業績負責，故自107
年12月兩造約定酌減委任報酬至4萬元，至108年1月更約定將委
任報酬減至每月2萬元，若公司銷售業績有回升，公司再加發奬
金予原告。故被告並未積欠原告乙○○委任報酬1,242,000元。若
被告有原告乙○○所稱自107年12月起一直積欠委任報酬至109年10
月長達23個月，則原告依常理，應早就離職他就，焉有可能讓被
告一直積欠其委任報酬長達23個月之久？可知被告並無原告乙○○
所稱被告積欠其委任報酬1,242,000元。
3、原告甲○○部分：
公司處於虧損狀態，原告甲○○身為總經理，理應對公司之銷售業
績負責，故自107年12月兩造約定酌減委任報酬至2萬元，至108
年3月兩造又約定委任報酬為每月4萬元，若公司銷售業績有回升
，公司再加發奬金予原告。故被告並未積欠原告乙○○委任報酬1,
380,000元。若被告有原告乙○○所稱自107年12月起一直積欠委任
報酬至109年10月長達23個月，則原告依常理，應早就離職他就
，焉有可能讓被告一直積欠其委任報酬至138萬元之多？
三、得心證之理由
1、按當事人主張有利於己之事實者，就其事實有舉證之責任  
   ，但法律別有規定，或依其情形顯失公平者，不在此限，民
   事訴訟法第277條定有明文。此項規定，固已揭示舉證責任分
   配之方向，惟其規定，尚無具體標準，仍應視各別事件情形
   之不同而為具體之認定，使舉證責任公平合理分配於兩造負
   擔。當事人主張有利於己之事實，就其事實有舉證責任，若
   一方就其主張之事實已提出適當之證明，他造欲否認其主張
   者，即不得不提出相當之反證，以盡其證明之責，此為舉證
   責任分配之原則，更是民事訴訟法第277條基於「公平原理及
   誠信原則，適當分配舉證責任」而設其抽象規範之具體展現
   （最高法院102年度台上字第297號判決意旨參照）。原告主
   張被告積欠工資及報酬等為被告所否認，並陳稱原告等應對
   公司之銷售業績負責，故自107年12月兩造均有約定酌減工資
   及報酬，若公司銷售業績有回升，公司再加發奬金予原告等
   ，若無約定何以原告等未離職等語，揆諸上開說明，被告應
   就此負舉證之責，然有關被告主張公司與原告等均有協議減
   薪之情，並未提出有利事證供本院參酌，是被告上開主張並
   非可採。且被告雖提出公司107、108年度營利事業所得稅結
   算申報書僅為證明被告公司確有虧損之情，至公司廠長、廠
   務、會計等亦同時減薪共體時艱部分，亦無法拒卻原告依法
   主張之權利，且無礙被告仍應具體提出雙方有協議之事證。
2、又按工資應全額直接給付勞工；依本法終止勞動契約時，雇
   主應即結清工資給付勞工；雇主依第11 條或第13條但書規定
   終止勞動契約者，繼續工作三年以上者，於三十日前預告之
   ；雇主未依第1項規定期間預告而終止契約者，應給付預告期
   間之工資；勞工適用本條例之退休金制度者，適用本條例後
   之工作年資，於勞動契約依勞動基準法第11條、第13條但書
   、第14條及第20條或職業災害勞工保護法第23條、第24條規
   定終止時，其資遣費由雇主按其工作年資，每滿1年發給二分
   之一個月之平均工資，未滿1年者，以比例計給；依前項規定
   計算之資遣費，應於終止勞動契約後30日內發給，勞基法第2
   2條第2項本文、勞基法施行細則第9條、勞基法第16條第1項
   第3款、第3項、勞工退休金條例第12條第1項、第2項分別定
   有明文。本件原告丙○○主張被告積欠自108年1月起至109年11
   月5日止之工資計413549元、代墊之油資等款80542元並據以
   主張依據勞動基準法第14條第1項第6款終止勞僱關係之資遣
   費43333元部分，業據提出薪資存褶明細、發票及發票憑證；
   原告乙○○主張終止委任關係並請求自108年1月起至109年11月
   5日之報酬0000000元；原告甲○○主張終止委任關係，並請求
   自108年1月起至109年11月5日之報酬138萬元部分，且被告就
   此金額之計算均無意見，是原告請求應屬有據。
四、綜上所述，原告依據勞基法及委任關係請求如主文所示，為
    有理由，應予准許。
五、按法院就勞工之給付請求，為雇主敗訴之判決時，應依職權
    宣告假執行。前項情形，法院應同時宣告雇主得供擔保或將
    請求標的物提存而免為假執行，勞動事件法第44條第1項、
    第2項亦有明文。本判決主文有關原告丙○○部分既屬就勞工
    之給付請求，為雇主敗訴之判決，爰依上開之規定，就本判
    決主文第5項應依職權宣告假執行，並諭知被告供擔保後得
    免為假執行如主文第3項所示，其餘兩造分別陳明願供擔保
    請為宣告假執行或免為假執行，經核均與規定相符，爰分別
    酌定相當之擔保金額予以宣告。
六、本件事證已臻明確，兩造其餘攻擊防禦方法及所提證據，經
    審酌，核與本件判決結果不生影響，爰不再逐一論列，附此
    敘明。
七、結論：依民事訴訟法第78條，判決如主文。　　　　　
中　　華　　民　　國　　110 　年　　5 　　月　　31　　日
                  勞動法庭    法　官　彭淑苑
以上正本係照原本作成。
如對本判決上訴，須於判決送達後20日內向本院提出上訴狀。如
委任律師提起上訴者，應一併繳納上訴審裁判費。
中　　華　　民　　國　　110 　年　　5 　　月　　31　　日
                              書記官　林琬茹